臺灣高雄地方法院刑事判決　　　　　　　　　　　　　九十三年度易字第八一五號
　　公　訴　人　臺灣高雄地方法院檢察署檢察官
　　被　　　告　甲○○
右列被告因違反毒品危害防制條例案件，經檢察官提起公訴（九十三年度毒偵字第二
一八八號），本院判決如左：
    主  文
本件公訴不受理。
    事  實
一、公訴意旨係以：被告甲○○於民國九十二年九月二日凌晨，攜帶藏有國造ＭＫ２
    高爆殺傷手榴彈一顆、偽鈔新台幣（下同）一萬元（一千元面額偽鈔三張、五百
    元面額偽鈔十四張）、海洛因粉末三包（合計淨重十四．八一公克）之黑色手提
    包一個，至高雄市○○區○○路五五五號十樓之十一其友人賴惠珠（另為不起訴
    處分）住處，嗣於同日十七時四十分許，經警據報前往查緝，被告自知無法逃脫
    ，竟將該黑色手提包自十樓高處向外丟下，為樓下員警目睹落點在高雄市○○區
    ○○路五三六號小陳撞球場屋頂而會同該撞球場員工至頂樓尋獲，並在該手提包
    內扣得國造ＭＫ２高爆殺傷手榴彈一顆（由陸軍第八軍團未爆彈處理小組攜回處
    理）、一千元偽鈔三張、五百元偽鈔十四張、海洛因粉末三包（合計淨重十四．
    八一公克）、白粉一包（淨重三十四．四九公克，未發現含毒品成分）、安非他
    命二包（毛重共二十五．一公克）等物，及逮獲被告，因認被告涉犯毒品危害防
    制條例第十一條第一項之持有第一級毒品罪嫌等語。
二、按已經提起公訴或自訴之案件，在同一法院重行起訴者，應諭知不受理之判決，
    並得不經言詞辯論為之，刑事訴訟法第三百零三條第二款、第三百零七條分別定
    有明文。
三、查本件被告甲○○前被訴基於行使變造特種文書及行使偽造私文書之犯意，於九
    十二年三月上旬，在不詳地點將自己之照片黏貼在「陳昇陽」身分證相片欄而變
    造該身分證後，再於同月九日持以行使，並偽造「陳昇陽」之署押簽立房屋租賃
    契約，向不知情之趙黃桂子（以其女趙琍娜為名義出租人）承租坐落於高雄市○
    ○區○○路五五五號三樓之十二房屋，足生損害於「陳昇陽」及趙黃桂子。又於
    九十二年六月四日，意圖販賣而持有第二級毒品安非他命、ＭＤＭＡ（俗稱之搖
    頭丸）一批，並將之藏放在其租住處，嗣於同日十三時十分許，經警在其租住處
    查獲胡正邦（已另行分案偵辦），並扣得被告意圖販賣而持有之第二級毒品安非
    他命一包（驗後毛重六十七點八公克）、搖頭丸十顆、現金十三萬八千零五十元
    及被告所有供施用之第一級毒品海洛因一小包（驗後淨重○．○五公克）、第三
    級毒品ＦＭ２二顆、海洛因殘渣紙袋十二只、安非他命殘渣空玻璃瓶一個、電子
    秤二台、空夾鏈袋三百七十個、研磨器一組、變造「陳昇陽」之身分證一張、黑
    色皮包一個、行動電話二支等物；又於九十二年九月一日十三時三十分許，經警
    在高雄市○○區○○路與重上街口金達汽車旅館被告承租之二０七號房間內起獲
    塑膠夾鍊袋裝之粉末三包（合計淨重一九七．一五公克，均未發現含毒品成分）
    、塑膠夾鍊袋裝毒品安非他命一包（毛重○．三公克）、電子磅秤一台、分裝毒
    品塑膠夾鍊袋（二號）一包、分裝毒品塑膠夾鍊袋（００號）一包、擠壓海洛因
    粉末成塊鋁質模具一組、葡萄糖粉末一盒、自製安非他命飲料瓶吸食器一組、行
    動電話四支、剪刀、刷子、尖嘴鉗各二支、夾子、塑膠滾筒型搗碎器各一支、未
    開封燈泡二個、大力老虎鉗一組等物。又另基於非法持有彈藥、及意圖供行使之
    用而收集偽鈔之犯意，於九十二年九月二日凌晨，攜帶藏有具殺傷力之國造ＭＫ
    ２高爆殺傷手榴彈一顆、意圖供行使之用而收集之偽造通用貨幣一萬元（一千元
    面額偽鈔三張、五百元面額偽鈔十四張）之黑色手提包，至高雄市○○區○○路
    五五五號十樓之十一其友人賴惠珠（另為不起訴處分）住處，嗣於同日十七時四
    十分許，經警據報前往查緝，被告自知無法逃脫，竟將該黑色手提包自十樓高處
    向外丟下，為樓下員警目睹落點在高雄市○○區○○路五三六號小陳撞球場屋頂
    而會同該撞球場員工至頂樓尋獲，並在該手提包內扣得國造ＭＫ２高爆殺傷手榴
    彈一顆（由陸軍第八軍團未爆彈處理小組攜回處理）、一千元偽鈔三張、五百元
    偽鈔十四張、海洛因粉末三包（合計淨重十四．八一公克）、白粉一包（淨重三
    十四．四九公克，未發現含毒品成分）、安非他命二包（毛重共二十五．一公克
    ）；另在賴惠珠住處扣得疑似海洛因粉末五包（共計約十九．八公克）、打火機
    一個、方型小毛巾一條、黑色霹靂袋一個、削尖吸管一支、疑似裝海洛因粉末小
    瓶子一只、行動電話一支等物，及逮獲被告，被告所涉毒品危害防制條例第五條
    第二項之意圖販賣而持有第二級毒品罪嫌、槍砲彈藥刀械管制條例第七條第四項
    之非法持有砲彈罪嫌、刑法第一百九十六條第一項之意圖供行使之用而收集偽鈔
    罪、刑法第二百十六條之行使第二百十二條、第二百十條之偽造文書罪嫌，業經
    臺灣高雄地方法院檢察署檢察官於九十三年四月二十七日以九十二年度偵緝字第
    一七０八號、九十二年度偵字第一八七０三號提起公訴，於九十三年六月十七日
    繫屬於本院，經本院以九十三年度訴字第一四七四號毒品危害防制條例等案件審
    理中，現尚未判決確定，有上開起訴書、臺灣高等法院被告全國前案紀錄表各一
    份可稽；本件被告前開被訴之犯行，即為前揭九十二年度偵緝字第一七０八號、
    九十二年度偵字第一八七０三號起訴書所載被告於九十二年九月二日當日並為警
    查獲之犯行，公訴人僅係法條部分漏未引用毒品危害防制條例第十一條第一項之
    持有第一級毒品罪對其加以論列，但另於九十三年五月十四日就與上開犯罪事實
    為同一案件之本件犯罪事實，向本院重行起訴，並於九十三年六月十七日繫屬於
    本院，且較本院前開九十三年度訴字第一四七四號案件繫屬於後，此有本院收文
    時所蓋之收文章、辦理刑案電話查詢登記表在卷可考。揆諸前揭說明，爰不經言
    詞辯論，逕為諭知不受理之判決。
據上論結，應依刑事訴訟法第三百零三條第二款、第三百零七條，判決如主文。
中      華      民      國    九十三    年      十      月    二十七    日
                                  臺灣高雄地方法院刑事第四庭
                                      審判長法  官  簡  志  瑩
                                            法  官  呂  憲  雄
                                            法  官  楊  佩  蓉
右正本證明與原本無異。
如不服本判決，應於判決送達後十日內，向本院提出上訴狀。
                                            書記官  陳  南  瑜
中    華    民    國      九十三      年      十        月    二十九    日
